臺灣板橋地方法院交通事件裁定　　　　 96年度交聲字第275號
原處分機關　交通部公路總局臺北區監理所
異　議　人
即受處分人　甲○○
上列異議人因違反道路交通管理處罰條例案件，對於交通部公路
總局臺北區監理所於民國96年2 月6 日以北監營裁字裁40-DB000
0000號違反道路交通管理事件裁決書所為之處分，聲明異議，本
院裁定如下：
    主  文
異議駁回。
    理  由
一、異議意旨略以：異議人於民國96年1 月5 日下午1 時2 分許
    ，騎乘車牌號碼JL9-197 號重型機車沿桃園市○○路直行前
    往開南大學，行經永安路與永佳街口，通過交岔路口時為綠
    燈，過路口約30公尺左右，一名員警從一輛大貨車後方走出
    ，示意靠邊停車，伊以為是一般路檢，便靠邊熄火停車，該
    員警稱伊和後方另一位機車騎士均闖紅燈，伊則堅持通過時
    為綠燈，員警表示要伊簽下紅單才肯放行並將證件歸還，雙
    方僵持許久，伊迫於無奈而簽下紅單，事後伊到埔子派出所
    希望能以路口監視器來證明伊並沒有闖紅燈，但當時值班員
    警表示該路口並未裝設監視器，有任何問題去監理所申訴，
    爰依法聲明異議云云。
二、按汽車駕駛人，行經有燈光號誌管制之交岔路口闖紅燈者，
    處新臺幣一千八百元以上五千四百元以下罰鍰，並記違規點
    數三點，道路交通管理處罰條例第53條第1 項、第63條第1
    項第3 款分別定有明文。
三、經查：本件異議人即受處分人甲○○於96年1 月5 日下午1
    時2 分許，騎乘車牌號碼JL9-197 號重型機車沿桃園市○○
    路駛至永安路與永佳街口，於管制燈號為紅燈時闖紅燈，經
    桃園縣政府警察局桃園分局埔子派出所警員李諳濟當場掣單
    舉發，嗣異議人向原處分機關提出申訴，經原舉發機關於96
    年1 月25日以桃警分交字第0961015689號函覆「本分局員警
    於96年1 月5 日13時2 分，在桃園市○○路與永佳街口執行
    交通稽查勤務，發現JL9-197 號重機車於紅燈時穿越路口，
    往大竹方向行駛，經員警攔停並告知駕駛人違規事實後，依
    道路交通管理處罰條例第53條第1項舉發（桃警局交字第DB0
    000000號）並無不當」，嗣原處分機關於96年2 月6 日以北
    監營裁字裁40-DB0000000號違反道路交通管理事件裁決書，
    依道路交通管理處罰條例第53條第1 項之規定，裁處汽車駕
    駛人即異議人罰鍰新臺幣一千八百元，並記違規點數三點，
    異議人於同日收受該裁決書後，於96年2 月12日提起聲明異
    議等情，有上開裁決書、交通部公路總局臺北區監理所送達
    證書、申訴書、原舉發機關桃園縣政府警察局桃園分局96年
    1 月25日桃警分交字第0961015689號函、桃園縣政府警察局
    96年1 月5 日桃警局交字第DB0000000 號舉發違反道路交通
    管理事件通知單（以下簡稱舉發通知單）等件影本附卷可稽
    。又舉發本件違規之桃園縣政府警察局桃園分局埔子派出所
    警員李諳濟到庭結證稱：我們當時執行隱藏式執法，在桃園
    市○○路跟永佳街口，當時永安路直行往蘆竹方向的是紅燈
    ，當時我看到違規人紅燈的時候沒有停車，當時他前方還有
    一部摩托車，他就靠外側行駛之後就穿越路口往蘆竹方向（
    即由市區往郊區方向），不遵守號誌之指示。（問：他前面
    那部摩托車有闖紅燈嗎？）有。異議人從外側闖紅燈之後，
    那部機車也跟著闖紅燈，那部機車是我們一位同事的外公騎
    乘，他本來停在那邊等紅燈，看到異議人闖紅燈就跟著闖紅
    燈。‧‧‧（問：你的位置可以很清楚看到永安路上的交通
    號誌嗎？）可以。我的前方剛好是一部大卡車，我頭探出去
    可以看到號誌，但是從市區往郊區方向的來車因為道路有點
    弧度，所以駕駛人不容易看到我。（問：異議人的機車，正
    在行經上開十字路口的時候，你有看到他的機車嗎？）有。
    （問：當時的燈光號誌是什麼你有注意到？）有。是紅燈。
    ‧‧‧我們三位警員站在那邊半個鐘頭以上，舉發了有十幾
    件，剛才說的那位老先生是我們另外一位同事舉發的等語。
    徵諸證人李諳濟為依法執行交通勤務之警員，與異議人素不
    相識，亦無仇隙，則證人自無甘冒自身觸犯偽證罪而為不實
    陳述之理，其證詞應可採信。又按交通警員掣單舉發違反道
    路交通管理處罰條例所列之違規事實，本質上為行政處分，
    係公務員基於職務上權力，依法就特定之具體事件所為具有
    公法上效果之單方行政行為，基於公務員為公法上行為具有
    公信力之原則，該行政處分當可被推定為真正，其據以依法
    處分之事實認定亦為真正無誤。本此公信原則，立法者以道
    路交通管理處罰條例第92條之授權，賦予行政機關制定違反
    道路交通管理事件統一裁罰基準及處理細則，使勤務警員得
    當機處分以達其維護交通秩序、安全之行政目的，否則國家
    行政勢必窒礙難行。而異議人僅空言泛稱其無上開違規之情
    ，對於其主張舉發有誤未能提出相關事證以供調查，本院經
    查亦無任何證據足資證明員警有捏造事實違法取締之情事，
    則值勤員警本其維護交通秩序、安全職責所為之舉發，自應
    受到合法、正確之推定。從而，異議人於上開時、地有駕車
    行經有燈光號誌管制之交岔路口闖紅燈之違規事實，洵堪認
    定，原處分機關據以援引前開規定，裁處異議人即受處分人
    罰鍰新臺幣一千八百元，，並記違規點數三點，於法並無違
    誤，本件異議為無理由，應予駁回。
據上論斷，應依道路交通管理處罰條例第87條第2 項，道路交通
案件處理辦法第19條，裁定如主文。
中　　華　　民　　國　　96　　年　　10　　月　　22　　日
                      交通法庭  法  官  戴嘉清
以上正本證明與原本無異。
如不服本裁定應於送達後5 日內向本院提出抗告狀。
                                書記官  廖貞音
中　　華　　民　　國　　96　　年　　10　　月　　22　　日
